【裁判字號】    95,簡上,230
【裁判日期】    970215
【裁判案由】    分割共有物
【裁判全文】
臺灣高雄地方法院民事判決             95年度簡上字第230號
上  訴  人  Ｖ○○
被 上訴 人  Ｇ○○
            子○○
            甲○○
                      120之3號
            ｎ○○○
            Ｅ○○○
            Ｃ○○○
            ｋ○○
            ｊ○○
            ｉ○○
            ｈ○○
            宇○○
                      號
            李明洋
            庚○○
                      號
            亥○○
            丁○○
            宙○○
            卯○○
                      弄5號
            申○○○
                      號
            己○○
                      號
            Ｄ○○○
            丑○○
            寅○○
            壬○○
            未○○
            ｒ○○○
            ｄ○○○
            Ａ○○
            午○○
            Ｒ○○
            Ｎ○○
            Ｐ○○
            Ｏ○○
            Ｑ○○
            巳○○
            乙○○
            丙○○
                      之2
            ｇ○○○
            辛○○
            戊○○
                      號
            黃○○
                      號
            癸○○
            戌○○
            Ｍ○○○
                      號
            Ｂ○○
            Ｓ○○
                      之1
            Ｔ○○
            Ｉ○○
            Ｊ○○
            Ｌ○○
            Ｋ○○
            Ｕ○○
            Ｈ○○○
            天○○
            地○○
                      34號
            李岳峻
            辰○○
            ｓ○○○
                      弄22號
            Ｆ○○○
            玄○○
            酉○○
            Ｚ○○
            ｂ○○
            ｃ○○
            ｅ○○
            ｆ○○
            ｐ○○
                      號
            ｏ○○
            ｌ○○
            ｍ○○
            Ｘ○○
            Ｙ○○
            Ｗ○○
            ｑ○○○
                      號
            ａ○○
上列當事人間請求分割共有物等事件，上訴人對於民國95年8 月
22日本院岡山簡易庭93年度岡簡字第583 號第一審判決提起上訴
，本院於97年1 月18日言詞辯論終結，判決如下：
    主      文
上訴駁回。
第二審訴訟費用由上訴人負擔。
    事實及理由
一、程序部分：
    被上訴人子○○、甲○○、ｎ○○○、ｐ○○、ｏ○○、ｌ
    ○○、ｍ○○、Ｅ○○○、Ｃ○○○、ｋ○○、ｊ○○、ｉ
    ○○、ｈ○○、宇○○、李明洋（原名李明煌）、庚○○、
    亥○○、丁○○、宙○○、卯○○、申○○○、己○○、Ｄ
    ○○○、丑○○、寅○○、壬○○、未○○、ｒ○○○、ｄ
    ○○○、Ａ○○、午○○、Ｒ○○、Ｎ○○、Ｐ○○、Ｏ○○、Ｑ○○、ｂ○○、ｃ○○、ｅ○○、ｆ○○、乙○○、
    丙○○、ｇ○○○、辛○○、戊○○、黃○○、癸○○、戌
    ○○、Ｍ○○○、Ｂ○○、Ｓ○○、Ｔ○○、Ｉ○○（原名
    張明輝）、Ｊ○○、Ｌ○○、Ｋ○○、Ｕ○○、Ｈ○○○、
    天○○、地○○、李岳峻（原名李淵平）、辰○○、ｓ○○○、Ｆ○○○、玄○○、酉○○、Ｚ○○、Ｘ○○、Ｙ○○
    、Ｗ○○、ｑ○○○、ａ○○等人均經合法通知，均無正當
    理由而未於言詞辯論期日到場，核無民事訴訟法第386 條各
    款情事，爰依上訴人之聲請，由其一造辯論而為判決。
二、上訴人起訴主張：坐落高雄縣茄萣鄉○○段809 地號、地目
    建、面積312.56平方公尺之土地（下稱系爭土地），為上訴
    人與被上訴人子○○、Ｇ○○及訴外人李江水各按應有部分
    1/4 所共有，而共有人李江水於58年9 月21日死亡，其應有
    部分應由其餘被上訴人甲○○等72人（詳附表，下稱被上訴
    人甲○○等72人）共同繼承。兩造就系爭土地並未以契約約
    定不分割，且系爭土地又無因使用目的而無法分割之情形，
    惟共有人李江水已死亡，其繼承人即被上訴人甲○○等72
    人未辦理繼承登記，且兩造迄不能達成分割之協議，為此訴
    請被繼承人李江水之繼承人即被上訴人甲○○等72人應就系
    爭土地應有部分1/4 之公同共有部分辦理繼承登記，且將系
    爭土地裁判分割如附圖一所示分割方案，並將甲部分分歸其
    所有之判決。並於原審判決被上訴人甲○○等72人應就其被
    繼承人李江水所有系爭土地應有部分1/4 ，各按如附表所示
    之應繼分比例，辦理繼承登記，及兩造共有系爭土地，分割
    為：如附圖二所示甲部分土地，分歸上訴人取得；乙部分土
    地，分歸被上訴人Ｇ○○取得有，丙部分土地，分歸被上訴
    人甲○○等72人各按附表所示應繼分比例保持公同共有；丁
    部分土地，分歸被上訴人子○○取得。上訴人對系爭土地之
    分割方案不服，提起上訴，於本院聲明：(1)原判決關於系爭
    土地之分割方案廢棄。(2)兩造共有之系爭土地，應採如附圖
    一所示之方法分割，附圖一所示甲部分分歸上訴人取得，乙
    部分分歸上訴人Ｇ○○取得，丙部分分歸被上訴人甲○○等
    72人保持公同共有，丙部分分歸被上訴人子○○取得。（至
    於原審判決被上訴人甲○○等72人應就被繼承人李江河所有
    系爭土地，其應繼分比例各如附表所示，辦理繼承登記，因
    未據兩造聲明不服，該部分已告確定。）
三、被上訴人方面：
  (一)被上訴人Ｇ○○陳稱：希望採取如附圖二所示分割方案，並
    取得乙部分土地，且其所有門牌號碼高雄縣茄萣鄉○○路23
    9 巷2 號房屋坐落在乙部分土地旁，其已向國有土地購得該
    房屋所占用之土地，其分得乙部分土地，可盡最大利用，倘
    若採取上訴人之分割方案，上訴人將佔據所有鄰路部分，而
    其分得之土地則無適宜道路供出入等語，資為抗辯。並聲明
    ：上訴駁回等語。
  (二)被上訴人巳○○陳稱：伊希望取得如附圖一或附圖二所示丙
    部分土地，並繼續保持共有，因其上蓋有建物現由伊與其兄
    弟辛○○共同使用中等語。
  (三)被上訴人辛○○、子○○均未於最後言詞辯論期日到庭，惟
    辛○○曾到庭陳稱：伊兄弟共同使用的房子坐落在附圖一、
    二所示丙部分土地上，希望取得丙部分土地，且與其他繼承
    人繼續保持共有等語，並聲明上訴駁回；子○○則於本院到
    現場勘驗時陳稱：希望分得附圖一或附圖二所示丁部份之土
    地等語。
  (四)其餘被上訴人甲○○等70人均未於言詞辯論期日到場，亦未
    提出書狀作任何聲明或陳述。
四、兩造不爭執事項如下：
  (一)系爭土地原係上訴人、被上訴人子○○與Ｇ○○、及其餘被
    上訴人甲○○等72人之被繼承人李江河所共有，應有部份各
    為1/4 ，因李江河於58年9 月21日死亡，現由被上訴人甲○○等72人共同繼承，有系爭土地之土地登記謄本、繼承系統
    表及戶籍謄本附卷可稽（見原審卷第(一)第13~143頁、卷(二)17
    ~1 23 頁）。
  (二)兩造就系爭土地並無不分割之約定，亦無不能分割之情形，
    惟無法達成分割協議。
  (三)被上訴人子○○所有門牌號碼高雄縣茄萣鄉○○村○○路23
    9 巷10號房屋（下稱10號房屋，即附圖二所示建物D） 、被
    上訴人巳○○、辛○○所使用之門牌號碼同路239 巷6 號房
    屋（下稱6 號房屋，即附圖二所示建物C） ，分別占用系爭
    土地如附圖二所示分割方案中丁、丙部分之大部分土地；另
    訴外人施金所有門牌號碼同路239 巷2 弄1 號房屋（下稱
    1 號房屋，即附圖二所示建物A） ，則占用系爭土地如附圖
    二所示分割方案甲、乙部分土地，業經原審及本院會同地政
    人員測量勘驗屬實，有勘驗筆錄、現場圖及現場照片在卷可
    憑（原審卷(一)第158~159 、卷(三)98~99 頁、本院卷第102~10
    6 頁。）
五、兩造之爭點：系爭土地究應採如附圖一所示之分割方法；抑
    或採如附圖二所示之分割方法，較為妥適而符公平原則？
  (一)按各共有人得隨時請求分割共有物，但因物之使用目的不能
    分割或契約定有不分割之期限者，不在此限；又共有物之分
    割，依共有人協議之方法行之，分割之方法不能協議者，法
    院得依任何共有人之聲請，以原物分配於各共有人，民法第
    823 條第1 項、第824 條第1 項第1 款分別定有明文。查，
    系爭土地之地目為建，無因使用目的不能分割之情形，且兩
    造間就系爭土地並無不分割之約定，惟就分割方案未能達成
    協議，是被上訴人提起本件訴訟，請求分割系爭土地，依首
    揭規定，自應予准許。
  (二)次按請求共有物之分割，應由法院依民法第824 條命為適當
    之分配，不受當事人主張之拘束；又分割共有物時，法院應
    參酌當事人之聲明、共有物之性質、經濟效用及全體共有人
    利益等公平決之，有最高法院49年台上字第2569號、55年台
    上字第1982號判例可資參照。復按「盧甲等繼承已故盧乙之
    遺產即盧乙與被上訴人共有之訟爭土地盧乙應有部分1/3 ，
    在未辦理分割變更為各人應有部分並辦理各人應有部分之登
    記前，仍屬於彼等全體公同共有。此際盧甲等與被上訴人間
    並不分別發生共有關係，僅可認為彼等全體公同共有人共同
    與被上訴人有共有關係存在。被上訴人訴求分割，唯終止與
    盧甲等全體公同共有人間之共有關係，而不及於彼等內部間
    之公同共有關係。從而裁判分割，就盧甲等公同共有訟爭土
    地應有部分1/3 所應分得之部分，分與彼等共同取得，尚不
    能謂為創設新的共有關係」，亦有最高法院73年度台上字第
    4138號判決可資參照。查本件原共有人李江河之被繼承人即
    被上訴人甲○○等72人共同繼承系爭土地之應有部分1/4 ，
    尚未辦理繼承登記乙節，有土地謄本乙份在卷可參，故就李
    江河之應有部分1/4 應由其等共同繼承為公同共有。就此公
    同共有部分，本院於分割時僅能使其等保持公同共有，無從
    使之成為單獨所有。
  (三)次查系爭土地之使用現況為：系爭土地為長方形，僅北側與
    白砂派出所相鄰處有一小巷道，其餘三側有相鄰之同段810
    地號土地阻擋，致不通道路，惟被上訴人子○○之10號房屋
    及被上訴人巳○○、辛○○之6 號房屋分別坐落在系爭土地
    如附圖二所示丁、丙部分及同段810 地號之國有土地上，上
    開鋼筋混泥土房屋可由白砂路239 巷（即萬福宮廣場）出入
    ；被上訴人Ｇ○○之門牌號碼同路239 巷2 號鋼筋混泥土樓
    屋（下稱2 號房屋）坐落在系爭土地東南側之國有同段810
    地號土地上，且該樓房西北角占用系爭土地約0.04平方公尺
    （即附圖二所示E1、E2部分土地），該樓房位於白砂路239
    巷2 弄與白砂路239 巷交岔路口處；而訴外人施金之1 號
    磚造紅瓦房屋則占用系爭土地如附圖二所示A1、A2部分土地
    ，該紅瓦屋臨白砂路239 巷2 弄巷道等情，業經原審及本院
    分別會同地政測量人員至現場履勘屬實，分別製有勘驗筆錄
    、現場圖及複丈成果圖等件及現場照片在卷可稽（原審卷(一)
    第158~159 、卷(三)98~99 頁、本院卷第102~106 頁。），自
    堪信為真實。雖白砂路239 巷道路（即萬福宮廣場）屬都市
    ○○道路，白砂路239 巷2 弄道路亦屬供公眾通行之現有巷
    道，然白砂路239 巷2 弄1 號房屋（即占用系爭土地及同段
    810 地號國有土地之訴外人施金坤之房屋）與白砂派出所間
    之小巷道（下稱無名小巷道），非屬供公眾通行之現有巷道
    ，業經本院依職權向高雄縣政府函詢明確，有該府96年9 月
    29日府建都字第09 60228404 號函文及現場會勘紀錄在卷可
    稽（見本院卷第114~ 116頁）。由此可知，系爭土地實屬無
    任何出入道路之袋地。
  (四)又查，本件上訴人主張如附圖一所示分割方案與被上訴人Ｇ
    ○○主張之如附圖二所示分割方案，該丙、丁部分均係相同
    ，且均主張丙、丁部分應分歸原共有人李江水之繼承人即被
    上訴人甲○○等72人保持公同共有，丁部分則分歸被上訴人
    子○○所有，其不同處係上訴人主張如附圖一所示分割方案
    之甲部分應分歸上訴人所有，乙部分則分歸被上訴人Ｇ○○
    所有，惟倘採取上訴人之分割方案，則附圖一所示分割方案
    之乙部分土地，不僅與甲部分土地均有無路可供出入之窘境
    （蓋無名小巷道並非供公眾通行之現有巷道，分得該巷道占
    用部分土地者，自得禁止他人通行，況該巷道尚有部分係占
    用同段810 地號之國有土地，參附圖一及原審卷(一)第12頁地
    籍圖），且乙部分土地四側均為他人土地所包圍，其土地之
    利用較甲部分土地前段尚臨同段810 地號國有土地之無名小
    巷道更為不利，對被上訴人Ｇ○○甚為不公平，自不宜採為
    分割方案，故上訴人之上開主張，不足採信。
  (五)本院審酌被上訴人子○○、Ｇ○○及巳○○、辛○○等均同
    意如附圖二所示之分割方案，及被上訴人子○○之10號鋼筋
    混泥土樓屋及原共有人李江水之繼承人巳○○、辛○○之6
    號鋼筋混泥土樓房分別占用如附圖二所示分割方案丁、丙部
    分土地，被上訴人巳○○亦向國有財產局購得上開6 號房屋
    占用同段810-4 地號土地（按此部分土地係從同段810 地號
    國有土地劃分出來），有財政部國有財產局台灣南區辦事處
    函文、地籍圖及土地所有權狀在卷可憑（見本院卷第48~60
    頁），且附圖二所示甲、乙部分土地均臨同段810 地號國有
    土地，面寬均有4.6 公尺，有上訴人繪製之現場測繪圖附卷
    可憑（見本院卷第79頁），雖甲部分土地上有寬約1.8 米之
    無名小巷道，惟該小巷道並非供公眾通行之巷道，分得該部
    分者自得禁止他人通行使用，對分得該部分者並無不利，業
    如前述，及倘將來可購買同段81 0地號之國有土地，甲、乙
    部分均可臨白砂路239 巷2 弄之供公眾通行之現有巷道等情
    ，認系爭土地應依如附圖二所示之分割方法分割，即甲部份
    面積78 .14 平 方公尺分歸上訴人取得；乙部分面積78.14
    平方公尺分歸被上訴人Ｇ○○取得；丙部分面積78.14 平方
    公尺分歸被上訴人巳○○、甲○○等72人保持公同共有；丙
    部分面積78.14 平方公尺分歸被上訴人子○○取得，較符合
    兩造共有人之意願及法律之規定，亦係為最適宜、公允之分
    割方法。
六、綜上所述，本院審酌系爭土地之現在使用情形、社會經濟價
    值、四鄰狀況、及全體共有人分割後之經濟效益、主觀意願
    等情形，本於公平原則，認以附圖二所示之之分割方案，較
    符合法律之規定，亦為系爭土地最適宜、公允之分割方法。
    即如附圖二所示甲部分面積78.14 平方公尺之土地分歸上訴
    人取得；乙部分面積78.14 平方公尺之土地分歸被上訴人Ｇ
    ○○取得；丙部分面積78.14 平方公尺分歸被上訴人甲○○
    等72人各按附表所示應繼分比例保持公同共有；丁部分面積
    78 .14 平 方公尺之土地則分歸被上訴人子○○取得。從而
    ，原審就系爭土地採附圖二之分割方法分割，即無違誤，上
    訴意旨指摘原判決對系爭土地之分割方法不當，求予廢棄改
    判，為無理由，應駁回其上訴。
七、據上論結，本件上訴為無理由，依民事訴訟法第449 條第1
    項、第78條、第463 條、第385 條第1 項前段，判決如主文
    。
中    華    民    國    97    年    2     月    15    日
                民事第一庭審判長法  官  陳嘉惠
                                法  官  鄭峻明
                                法  官  廖純卿
正本係照原本作成。
本判決不得上訴。
中    華    民    國    96    年    2     月    15    日
                                書記官  洪嘉慧
┌──────────────────────────────────┐
│附表：系爭土地之原共有人李江水應有部分四分之一，其死亡後，由繼承人或│
│      代位繼承人或再轉繼承人所繼承之應繼分比例表（按李江水於58年9 月│
│      21 日 死亡）                                                  │
├───┬─────┬─────┬──────────────────┤
│ 編號 │繼承人或  │ 應 繼 分 │    說           明                 │
│      │再轉繼承人│          │  （詳原審卷(一)第13~14頁）           │
├───┼─────┼─────┼──────────────────┤
│  1   │ｎ○○○  │1/320     │原共有人李江水之繼承人為子女李罔忍等│
├───┼─────┼─────┤8 人，鄭史玉環又為李罔忍（68年1 月18│
│  2   │ｐ○○    │1/320     │日死亡）之繼承人，其死亡後，由子女鄭│
├───┼─────┼─────┤明源等人再繼承，惟鄭明源於80年1 月27│
│  3   │ｏ○○    │1/320     │日死亡，由編號1~6 所示ｎ○○○等人再│
├───┼─────┼─────┤繼承。                              │
│  4   │ｌ○○    │1/320     │                                    │
├───┼─────┼─────┤                                    │
│  5   │ｍ○○    │1/320     │                                    │
├───┼─────┼─────┼──────────────────┤
│  6   │Ｅ○○○  │1/64      │原共有人李江水之繼承人為子女李罔忍等│
├───┼─────┼─────┤8 人，鄭史玉環又為李罔忍（68年1 月18│
│  7   │Ｃ○○○  │1/64      │ 日 死亡）之繼承人，其死亡後，由編號│
├───┼─────┼─────┤6~8 所示子女Ｅ○○○等3 人及前述訴外│
│  8   │ｋ○○    │1/64      │人鄭明源繼承。                      │
│      │          │          │                                    │
│      │          │          │                                    │
├───┼─────┼─────┼──────────────────┤
│  9   │甲○○    │1/16      │原共有人李江水之繼承人為子女李罔忍  │
│      │          │          │等8 人，李罔忍於68年1 月18日死亡後，│
│      │          │          │由編號9 之甲○○及前述訴外人鄭史玉環│
│      │          │          │繼承。                              │
├───┼─────┼─────┼──────────────────┤
│  10  │ｊ○○    │1/240     │原共有人李江水之繼承人為子女李罔忍、│
├───┼─────┼─────┤李大愁等8 人，訴外人蔡李梅等又為李大│
│  11  │ｉ○○    │1/240     │愁（67年11月27日死亡）之繼承人，蔡李│
├───┼─────┼─────┤梅於90年6 月1 日死亡後，由編號10~12 │
│  12  │ｈ○○    │1/240     │之繼承人ｊ○○等人再繼承。          │
├───┼─────┼─────┼──────────────────┤
│  13  │宇○○    │1/352     │原共有人李江水之繼承人為子女李罔忍  │
├───┼─────┼─────┤、李大愁等11人，訴外人李川彬與其母親│
│  14  │李明洋（原│187/58080 │李施固等11人為李大愁（67年11月27日死│
│      │名李明煌）│          │亡）之繼承人，李川彬於80年9 月7 日死│
├───┼─────┼─────┤亡後，由配偶、子女即編號13~1 6之繼承│
│  15  │庚○○    │187/58080 │人宇○○等人繼承，另李施固於86年9 月│
├───┼─────┼─────┤15日死亡時，李川彬之子女編號14~16 之│
│  16  │亥○○    │187/58080 │李明洋等人尚有代位繼承李施固之部分。│
│      │          │          │                                    │
├───┼─────┼─────┼──────────────────┤
│  17  │丁○○    │1/240     │原共有人李江水之繼承人為子女李罔忍、│
├───┼─────┼─────┤李大愁等8 人，訴外人李曜焚與其母親李│
│  18  │宙○○    │1/240     │施固等11人為李大愁（67年11月27日死亡│
├───┼─────┼─────┤）之繼承人，李曜焚於73年4 月19日死亡│
│  19  │卯○○    │1/240     │後，由子女即編號17~19 之繼承人丁○○│
│      │          │          │等人繼承，且其等尚代位繼承李施固之部│
│      │          │          │分。                                │
├───┼─────┼─────┼──────────────────┤
│  20  │申○○○  │1/400     │原共有人李江水之繼承人為子女李罔忍  │
├───┼─────┼─────┤、李大愁等8 人，訴外人李柏雅與其母親│
│  21  │己○○    │1/400     │李施固等11人為李大愁（67年11月27 日 │
├───┼─────┼─────┤死亡）之繼承人，李柏雅之母李施固於86│
│  22  │Ｄ○○○  │1/400     │年9 月15日死亡後，李柏雅亦為繼承人，│
├───┼─────┼─────┤而李柏雅於87年10月9 日死亡後，由其配│
│  23  │丑○○    │1/400     │偶、子女即編號20~2 4之繼承人申○○○│
├───┼─────┼─────┤等人再繼承。                        │
│  24  │寅○○    │1/400     │                                    │
├───┼─────┼─────┼──────────────────┤
│  25  │壬○○    │1/80      │原共有人李江水之繼承人為子女李罔忍、│
├───┼─────┼─────┤李大愁等8 人，編號25~30 之壬○○等與│
│  26  │未○○    │1/80      │其母親李施固等11人為李大愁（67年11  │
├───┼─────┼─────┤月27日死亡）之繼承人，渠等之母親李施│
│  27  │ｒ○○○  │1/80      │固於86年9 月15日死亡後，渠等繼承李施│
├───┼─────┼─────┤固之部分。                          │
│  28  │ｄ○○○  │1/80      │                                    │
├───┼─────┼─────┤                                    │
│  29  │Ａ○○    │1/80      │                                    │
├───┼─────┼─────┤                                    │
│  30  │午○○    │1/80      │                                    │
├───┼─────┼─────┼──────────────────┤
│  31  │Ｒ○○    │1/280     │原共有人李江水之繼承人為子女李大追、│
├───┼─────┼─────┤李大愁等8 人，訴外人郭李見與其母親李│
│  32  │Ｎ○○    │1/280     │林嬌等7 人為李大追（65年11月2 日死亡│
├───┼─────┼─────┤）之繼承人，郭李見之母親李林嬌於84年│
│  33  │Ｐ○○    │1/280     │1月14 日死亡後，郭李見亦為繼承人，而│
├───┼─────┼─────┤郭李見於87年7 月11日死亡後，由其配偶│
│  34  │Ｏ○○    │1/280     │、子女即編號31~35 之繼承人Ｒ○○等人│
├───┼─────┼─────┤再繼承。                            │
│  35  │Ｑ○○    │1/280     │                                    │
├───┼─────┼─────┼──────────────────┤
│  36  │ｂ○○    │1/224     │原共有人李江水之繼承人為子女李大追  │
├───┼─────┼─────┤、李大愁等8 人，訴外人葉李牡丹與其母│
│  37  │ｃ○○    │1/224     │親李林嬌等7 人為李大追（65年11月2 日│
├───┼─────┼─────┤死亡）之繼承人，葉李牡丹之母親李林嬌│
│  38  │ｅ○○    │1/224     │於84年1 月14日死亡後，其亦為繼承人，│
├───┼─────┼─────┤而其於94年12月29日死亡後，由其配偶、│
│  39  │ｆ○○    │1/224     │子女即編號36~39 之繼承人ｂ○○等人再│
│      │          │          │繼承。                              │
├───┼─────┼─────┼──────────────────┤
│  40  │巳○○    │1/56      │原共有人李江水之繼承人為子女李大追  │
├───┼─────┼─────┤、李大愁等8 人，編號40~44 之巳○○與│
│  41  │乙○○    │1/56      │其母親李林嬌等7人為李大追（65年11月2│
├───┼─────┼─────┤日死亡）之繼承人，渠等之母親李林嬌於│
│  42  │丙○○    │1/56      │84年1 月14日死亡後，渠等亦繼承其母親│
├───┼─────┼─────┤李林嬌之部分。                      │
│  43  │ｇ○○○  │1/56      │                                    │
├───┼─────┼─────┤                                    │
│  44  │辛○○    │1/56      │                                    │
├───┼─────┼─────┼──────────────────┤
│  45  │戊○○    │1/96      │原共有人李江水之繼承人為子女李大欉、│
├───┼─────┼─────┤李大愁等8 人，訴外人李松茂與其母親李│
│  46  │黃○○    │1/96      │林柳等5 人為李大欉（79年1 月16日死亡│
├───┼─────┼─────┤）之繼承人，李松茂於76年12月16日死亡│
│  47  │癸○○    │1/96      │後，由子女即編號45~47 之繼承人戊○○│
│      │          │          │等人繼承，且其等尚代位繼承其祖母李林│
│      │          │          │柳（93年10月7 日死亡）部分。        │
├───┼─────┼─────┼──────────────────┤
│  48  │戌○○    │1/32      │原共有人李江水之繼承人為子女李大欉  │
├───┼─────┼─────┤、李大愁等8 人，編號40~44 之李青海等│
│  49  │Ｍ○○○  │1/32      │人與其母親李林柳等5 人為李大欉（79年│
├───┼─────┼─────┤1月16 日死亡）之繼承人，渠等之母親李│
│  50  │Ｂ○○    │1/32      │林柳於93年10月7 日死亡後，渠等亦繼承│
│      │          │          │李林柳之部分。                      │
├───┼─────┼─────┼──────────────────┤
│  51  │Ｉ○○（原│1/160     │原共有人李江水之繼承人為子女陳李足、│
│      │名張明輝）│          │李大愁等8 人，訴外人張陳淑貞與其父親│
├───┼─────┼─────┤陳春等6 人為陳李足（53年7 月27日死亡│
│  52  │Ｊ○○    │1/160     │）之繼承人，其父親陳春於76年10月29日│
├───┼─────┼─────┤死亡時，張陳淑貞亦繼承其父親之部分，│
│  53  │Ｌ○○    │1/160     │惟張陳淑貞於77年10月25日死亡後，由配│
├───┼─────┼─────┤偶、子女即編號51~54 之繼承人Ｉ○○等│
│  54  │Ｋ○○    │1/160     │人再繼承。                          │
│      │          │          │                                    │
├───┼─────┼─────┼──────────────────┤
│  55  │Ｓ○○    │1/40      │原共有人李江水之繼承人為子女陳李足  │
├───┼─────┼─────┤、李大愁等8 人，編號55~58 之Ｓ○○等│
│  56  │Ｔ○○    │1/40      │4 人及訴外人張陳淑貞與渠等父親陳春等│
├───┼─────┼─────┤6人 為陳李足（53年7 月27日死亡）之繼│
│  57  │Ｕ○○    │1/40      │承人，其父親陳春於76年10月29日死亡時│
├───┼─────┼─────┤，渠等亦繼承其父親之部分。          │
│  58  │Ｈ○○○  │1/40      │                                    │
├───┼─────┼─────┼──────────────────┤
│  59  │天○○    │1/56      │原共有人李江水之繼承人為子女李大居、│
├───┼─────┼─────┤李大愁等8 人，編號59~65 之天○○等6 │
│  60  │地○○    │1/56      │人為李大居（85年8 月12日死亡）之繼承│
├───┼─────┼─────┤人。                                │
│  61  │李岳峻（原│1/56      │                                    │
│      │名李淵平）│          │                                    │
├───┼─────┼─────┤                                    │
│  62  │辰○○    │1/56      │                                    │
├───┼─────┼─────┤                                    │
│  63  │ｓ○○○  │1/56      │                                    │
├───┼─────┼─────┤                                    │
│  64  │Ｆ○○○  │1/56      │                                    │
├───┼─────┼─────┤                                    │
│  65  │玄○○    │1/56      │                                    │
├───┼─────┼─────┼──────────────────┤
│  66  │楊登福    │1/48      │原共有人李江水之繼承人為子女楊李盡、│
├───┼─────┼─────┤李大愁等8 人，楊李盡於86年1 月7 日死│
│  67  │Ｘ○○    │1/48      │亡，由其配偶、子女即編號66~71 之繼承│
├───┼─────┼─────┤人楊登福等人再繼承。                │
│  68  │Ｙ○○    │1/48      │                                    │
├───┼─────┼─────┤                                    │
│  69  │Ｗ○○    │1/48      │                                    │
├───┼─────┼─────┤                                    │
│  70  │ｑ○○○  │1/48      │                                    │
├───┼─────┼─────┤                                    │
│  71  │ａ○○    │1/48      │                                    │
├───┼─────┼─────┼──────────────────┤
│  72  │酉○○    │1/8       │原共有人李江水之繼承人為編號72之李添│
│      │          │          │喜及訴外人李大追等8 人。            │
└───┴─────┴─────┴──────────────────┘


司法院資訊處製作；財團法人民間司法改革基金會備份。
